【裁判字號】    97,抗,57
【裁判日期】    970521
【裁判案由】    本票裁定強制執行
【裁判全文】
臺灣臺南地方法院民事裁定                97年度抗字第57號
抗  告  人  丙○○○
            甲○○
            乙○○
相  對  人  台新國際商業銀行股份有限公司
法定代理人  丁○○
上列當事人間本票裁定強制執行事件，抗告人對於民國97年3月
13日本院97年度司票字515號裁定提起抗告，本院裁定如下：
    主  文
抗告駁回。
抗告程序費用新臺幣壹仟元由抗告人負擔。
    理  由
一、按執票人向本票發票人行使追索權時，得聲請法院裁定後強
    制執行，票據法第123條定有明文。又本票執票人依上開法
    條之規定，聲請法院裁定許可對發票人強制執行，係屬非訟
    事件，此項聲請之裁定及抗告法院之裁定，僅依非訟事件程
    序，以審查強制執行許可與否，並無確定實體上法律關係存
    否之效力，即法院就本票形式上之要件是否具備予審查為已
    足，至該本票債務是否已因清償而消滅，或發票人就票據債
    務之存否有爭執時，應由發票人提起確認之訴，以資解決（
    最高法院56年度台抗字第714號、57年度台抗字第76號判例
    參照）。
二、本件相對人主張：其執有抗告人等簽發如附表所示免除作成
    拒絕證書之本票1紙，經屆期提示未獲付款，依票據法第123
    條之規定，聲請裁定依附表所示之金額及自如附表所示利息
    起算日起均至清償日止，按年息百分之6計算之利息許可強
    制執行等情，已據提出本票正本一紙為證。原審審查本票發
    票人欄上有抗告人等之簽名、蓋章等形式上要件具備後裁定
    予以准許，即無不合。抗告意旨略以：抗告人等係因購買汽
    車向相對人貸款而簽下新臺幣七十萬之本票一紙並予相對人
    ，為抗告人等每月均按期繳納貸款額，並有繳款共31期之收
    據為憑，原審裁定對抗告人得強制執行，於法未合等語。縱
    抗告人所稱即使屬實，屬實體法上之爭執，依前開判例意旨
    說明，應由抗告人另行提起訴訟，以資解決，非於本件非訟
    程序所得審究，原裁定許可強制執行，並無違誤，抗告人提
    起本件抗告，請求廢棄原裁定並停止強制執行，為無理由，
    應予駁回。
三、末按「依法應由關係人負擔費用者，法院裁定命關係人負擔
    時，應一併確定其數額」、「前項費用之負擔有相對人者，
    準用民事訴訟法有關訴訟費用之規定」，非訟事件法第24條
    第1項及同法第21條第2項分別定有明文。本件抗告業經駁回
    ，抗告程序費用應由抗告人負擔，依上開法條規定，本院併
    予確定抗告程序費用額新台幣1,000元由抗告人負擔。
四、結論：本件抗告為無理由，依非訟事件法第46條、第21條第
    2項、第24條第1項，民事訴訟法第495條之1第1項、第449條
    條第1項、第78條、第95條，裁定如主文。
中    華    民    國    97    年     5    月    21    日
                  民事第二庭  法  官  曾鴻銘
以上正本證明與原本無異。
本件不得抗告。
中    華    民    國    97    年    5     月    21    日
                                     書記官  陳志德
┌─────────────────────────────┐
│附表：                                   97年度抗字第57號 │
├──┬──────┬─────┬──────┬──────┤
│編號│發  票  日  │ 票面金額 │  到 期 日  │利息起算日  │
│    │            │（新台幣）│            │            │
├──┼──────┼─────┼──────┼──────┤
│001 │94年5月23日 │700,000 元│96年12月21日│96年12月22日│
│    │            │          │            │            │
└──┴──────┴─────┴──────┴──────┘


司法院資訊處製作；財團法人民間司法改革基金會備份。
